

#### Curriculum Vitae

Guadalajara Jalisco, México 1983, 34 Años. 12 Años de experiencia en desarrollo y administración de proyectos arquitectónicos ejecutivos para distintos sectores, siguiendo estándares de calidad y normativa aplicable, en coordinación con las disciplinas de ingeniería civil, eléctrico, IT, hvac, supervisión de obra, siempre en estrecha relación con el cliente para cubrir las necesidades y requerimientos de sus proyectos.

# 161621611

Educación

INSTITUTO POLITÉCNICO NACIONAL CAMPUS TECAMACHALCO EDO. MÉX. INGENIERO ARQUITECTO DIPLOMADO EN ADMINISTRACIÓN DE LA CONSTRUCCIÓN

2002-2006

Instituto Tecnológico de Estudios Superiores De Monterrey

CAMPUS EDO. MÉX.

Diplomado en Administración de la Construcción 2017

### Experiencia Profesional

PEARLAND TX. USA
CONSULTOR DE ARQUITECTURA
2017-2018

REFERENCIA: ARQ. SERGIO MONJE CASTRO PROJECT MANAGER EN JEFE T.55 2313 4163

NMD ARCHITECTS MX
CIUDAD DE MÉXICO
ARQUITECTO SENIOR
2017

REFERENCIA: ARQ. ROBERTO VELASCO COO MEXICO T.55 3685 6660

ESTADO DE MÉXICO
ARQUITECTO
2016-2017

Arquitecto Consultor para el Desarrollo de las etapas de ingenieria básica y de detalle en el Proyecto de expansión de area de servicios industriales para el WTC, San Luis Potosí, México. (actualmente en construcción 15.000m2)

Incluyendo el diseño arquitectónico, especificación de materiales y acabados, catalogos de conceptos, control documental y colaboración con equipo de ingenieria civil, mecánico, electrico, hvac, asi como el apoyo en la supervision de construcción.

Administración de Proyecto y coordinación de diseño para el Proyecto de complejo de usos mixtos "la Ceiba" en Culiacán, Sinaloa, Méx. (65.000m2) el cual incluye, centro commercial, hotel de negocios, oficinas corporativas AAA y estacionamiento para 2200 autos. (actualmente en Desarrollo)

Ejercicio Freelance, colaborando durante este Proyecto en diferentes proyectos, tales como: remodelación menor en "colegio del bosque" Edo. Méx. (2500m2); proyectos de restaurantes para grupo alsea en ciudad de México (aprox. 1200m2 c/u), Desarrollo de Proyecto ejecutivo para "farmacia San Pablo" en Estado de México. (900m2)

"La Arquitectura no son cuatro paredes y un tejado sino el espacio y el espíritu que se genera dentro." Lao Tsé



#### Curriculum Vitae

## Experiencia Profesional

THYSSENKRUPP INDUSTRIAL SOLUTIONS

CIUDAD DE MÉXICO LEAD ENGINEER 2013-2016

REFERENCIA: ARQ. SERGIO MONJE CASTRO PROJECT MANAGER EN JEFE T.55 2313 4163

DIESTRA GRUPO INMOBILIARIO
CIUDAD DE MÉXICO
GERENTE DE DISEÑO
2011-2013

REFERENCIA: LIC. ROBERTO DIAZ SESMA DIRECTOR T.55 5062 6000

V&V ARQUITECTURA ESTADO DE MÉXICO ARQUITECTO A 2007-2011

REFERENCIA: ARQ. CINTYA VELASCO DIRECTORA T.55 5236 4186

Líder de disciplina para el desarrollo de Ingeniería Básica e Ingeniería de Detalle para proyectos del sector industrial siguiendo los estándares y procedimientos de calidad tanto de ThyssenKrupp como del cliente; a cargo de la coordinación de equipo de diseño arquitectónico desde la etapa conceptual, hasta provecto ejecutivo especificación de sistemas constructivos. acabados, desarrollo de ingenierías de valor; coordinación e integración con las disciplinas civil, eléctrica, hvac, mecánico; seguimiento y reportes del proyecto con cliente, coordinación de proveedores para acabados, apoyo a supervisión de obra.

Coordinación y diseño de proyectos de hotelería para distintos clientes (JW Marriott, hoteles Emporio, Camino Real, asi como restaurantes la mansión, cúa, canarios, quattro.) Remodelaciones y obra nueva. Desarrollo de propuestas arquitectónicas conceptuales y posteriormente coordinadas con despachos de arquitectura para el desarrollo del ejecutivo, especificación de acabados, mobiliario, ambientación asi como su cadena de abastecimiento hasta la entrega a operación del inmueble, coordinación de esta etapa con proveedores, distribuidores, fabricantes. Seguimiento de avance de obra, supervisión en campo y reporte y atención a cliente.

Desarrollo de proyectos ejecutivos llave en mano de oficinas corporativas (Roche, Arena media communications, havas media, the Bank of NY, General Electric, biofields, el camino, danone bonafont, Latamel Nintendo;) especificación de mobiliario corporativo de У su cadena abastecimiento, asi como especificación acabados, fabricación de mobiliario especial, seguimiento de avance y supervisión de obra.

#### Idiomas

Inglés



# Habilidades

L.E.E.D.



Gerenciamiento



Control

Documental • • • •

## Software

